臺灣臺南地方法院民事裁定　九十三年度聲字第一二一○號
　　聲　請　人　第一商業銀行股份有限公司歸仁分行
　　法定代理人　乙○○
　　代　理　人　甲○○
　　相　對　人　丙○○
右當事人間請求發還擔保金事件，本院裁定如左：
    主      文
本院九十三年度存字第一七五三號提存事件，聲請人所提存之擔保金新台幣伍萬壹仟
壹佰玖拾捌元准予發還。
聲請程序費用由相對人負擔。
    理      由
一、按供擔保人證明受擔保利益人同意返還者，法院應依供擔保人之聲請，以裁定命
    返還其提存物，民事訴訟法第一百零四條第一項第二款定有明文。次按債權人收
    受假扣押或假處分裁定後已逾三十日者，不得聲請執行，強制執行法第一百三十
    二條第三項亦定有明文。
二、本件聲請意旨略以：聲請人因與相對人、第三人林文彥、游文祈間清償債務事件
    ，前遵本院九十三年度裁全字第三一九一號假扣押裁定，提供新台幣（下同）五
    萬一千一百九十八元為擔保金，以本院九十三年度存字第一七五三號提存後，對
    相對人之財產實施假扣押，茲因聲請人已取得相對人同意取回前開擔保金之同意
    書，為此，聲請返還提存物，並提出提存書、同意書及印鑑證明各一份為證。
三、聲請人主張之右開事實，業經本院依職權調閱前開案卷查核屬實，又經本院核閱
    相對人所出具同意書上之印文，確與高雄市新興區戶政事務所出具之印鑑證明所
    示相對人之印鑑相符，足見相對人確已同意聲請人取回前揭提存物。另查聲請人
    對相對人丙○○及第三人林文彥、游文祈為假扣押之聲請，經本院以九十三年度
    裁全字第三一九一號裁定准許聲請人以五萬一千一百九十八元對上開三人供擔保
    後得對其等之財產在十五萬三千九十四元之範圍內予以假扣押，嗣聲請人如數提
    供擔保今後，以前開假扣押裁定為由聲請對相對人之財產為假扣押，對於其餘二
    人則未為任何假扣押強制執行之聲請，而聲請人收受前開假扣押裁定已逾三十日
    ，則依前開強制執行法第一百三十二條第三項之規定，聲請人即不得再對第三人
    林文彥、游文祈為假扣押強制執行之聲請至為灼然，因此，雖相對人及第三人林
    文彥、游文祈均為前開擔保金之受擔保權利人，然因聲請人已不得再對第三人林
    文彥、游文祈為假扣押之聲請，亦即上開二人不會再因聲請人聲請假扣押強制執
    行而有受損害之虞，從而，聲請人雖僅列丙○○為相對人聲請領回擔保金，於法
    並無不合，應予准許。
四、依民事訴訟法第九十五條、第七十八條，裁定如主文。
中　　　華　　　民　　　國　　九十三　　年　　　九　　　月　　二十三　　日
                          臺灣臺南地方法院民事第二庭
~B法　　　官　黃欣怡
右為正本係照原本作成。
如對本裁定抗告須於送達後十日內向本院提出抗告狀並應繳納抗告費新台幣一千元。
中　　　華　　　民　　　國　　九十三　　年　　　九　　　月　　二十九　　日
~B法院書記官　陳美虹
